臺灣臺南地方法院刑事判決
110年度交簡上字第70號
上  訴  人  
即  被  告  張殷豪


上列上訴人因過失傷害案件，不服本院中華民國110 年2 月22日
109 年度交簡字第3724號第一審刑事簡易判決（聲請簡易判決處
刑案號：臺灣臺南地方檢察署109 年度調偵字第2464號），提起
上訴，本院管轄之第二審合議庭判決如下：
    主  文
上訴駁回。
    事  實
一、張殷豪於民國109 年2 月5 日下午5 時53分許，駕駛車牌號
    碼000-0000號租賃小客貨車，沿臺南市新營區延平路快車道
    由南往北方向行駛，行經延平路與新進路2 段之交岔路口處
    欲左轉時，本應注意轉彎車應讓直行車先行，而依當時天候
    晴、夜間有照明、柏油路面乾燥、無缺陷、無障礙物、視距
    良好等情狀，並無不能注意之情事，竟疏未注意及此，未讓
    直行車先行，貿然左轉，適有郭絹絹駕駛腳踏車沿對向延平
    路慢車道由北往南方向直行至上開交岔路口，見狀閃避不及
    ，2 車因而發生碰撞，致郭絹絹人、車倒地，並受有薦椎、
    右第七脇、胸劍突挫傷、左腳踝扭傷、左手腕扭傷、左大姆
    指挫傷等傷害。
二、案經郭絹絹訴由臺南市政府警察局新營分局報告臺灣臺南地
    方檢察署檢察官偵查後聲請以簡易判決處刑。
    理  由
壹、程序方面：
一、本案認定事實所引用卷內被告以外之人於審判外之陳述，除
    原已符刑事訴訟法所定傳聞例外規定而得作為證據外，檢察
    官、被告張殷豪於準備程序時，均同意其有作為本案證據之
    證據能力（交簡上字卷第88頁至第90頁、第93頁、第159 頁
    ），審酌前揭陳述作成之程序並無違法，與本案之待證事實
    均具有關聯性，且尚無違法不當及證明力明顯過低之瑕疵，
    而認為以之作為證據應屬適當，是本案有關被告以外之人於
    審判外陳述之供述證據，依刑事訴訟法第159 條之5 第1 項
    規定，均有證據能力。
  ㈡至於卷內所存經引用之非供述證據部分，與本件待證事實均
    具有關聯性，且無證據證明係公務員違背法定程序所取得，
    依刑事訴訟法第158 條之4 之反面解釋，自有證據能力。
貳、實體方面：
一、認定事實所憑之證據及理由：
　㈠上揭事實，業據被告於警詢、偵訊、準備及審理程序中均坦
    承不諱（警卷第3 頁至第6 頁，營偵字卷第6 頁正、背面，
    交簡上字卷第93頁至第94頁、第158 頁至第160 頁、第176 
    頁、第180 頁），核與證人即告訴人郭絹絹於警詢、偵訊中
    之證述、於準備程序中之供述情節大致相符（警卷第7 頁至
    第10頁，營偵字卷第6 頁背面，交簡上字卷第96頁至第97頁
    ），並有臺南市政府警察局新營分局道路交通事故現場圖、
    道路交通事故調查報告表㈠、㈡、銘煌整復國術館診療收據證
    明、被告之證號查詢汽車駕駛人資料、臺南市車輛行車事故
    鑑定委員會南鑑0000000 案鑑定意見書各1 份、現場路口監
    視器錄影檔案光碟1 片暨勘驗筆錄及截圖1 份、車損及現場
    照片9 張在卷可稽（警卷第11頁至第18頁、第20頁、第29頁
    證物袋內，交簡上字卷第53頁、第90頁至第92頁、第101 頁
    至第109 頁、第117 頁至第118 頁），堪認被告上開任意性
    之自白與事實相符。
　㈡按汽車行駛至交岔路口，轉彎車應讓直行車先行，道路交通
    安全規則第102 條第1 項第7 款定有明文。經查，被告考領
    有普通小型車駕駛執照，有被告之證號查詢汽車駕駛人資料
    1 份附卷可參（交簡上字卷第53頁），本應對上開行車安全
    規定知之甚詳，而依當時天候晴、夜間有照明、柏油路面乾
    燥、無缺陷、無障礙物、視距良好等客觀情形，有道路交通
    事故調查報告表㈠1 份在卷可佐（警卷第12頁），足認並無
    不能注意之情事，詎被告竟疏未注意，未禮讓對向車道直行
    駛來之告訴人先行，貿然左轉，致2 車發生碰撞，堪認被告
    對於本件車禍事故之發生確有過失。又本件經送請臺南市車
    輛行車事故鑑定委員會鑑定，結果亦認：「被告駕駛自小客
    車，轉彎車未讓直行車先行，為肇事主因。告訴人騎乘腳踏
    車，未注意車前狀況，為肇事次因」，有臺南市車輛行車事
    故鑑定委員會南鑑0000000 案鑑定意見書1 份在卷可稽（交
    簡上字卷第117 頁至第118 頁），益徵被告就本件車禍事故
    之發生，確有過失。又告訴人因本件車禍事故人、車倒地，
    並因而受有薦椎、右第七脇、胸劍突挫傷、左腳踝扭傷、左
    手腕扭傷、左大姆指挫傷之傷害等情，業據被告於警詢及準
    備程序供述明確（警卷第7 頁至第10頁，交簡上字卷第96頁
    至第97頁），並有銘煌整復國術館診療收據證明1 份存卷可
    查（警卷第20頁），堪認被告上開過失駕駛行為，與告訴人
    所受傷害間，具有相當因果關係，被告本件過失傷害犯行，
    堪以認定。至告訴人雖亦未注意車前狀況而與有過失，為本
    件車禍事故之肇事次因，然尚不能因此解免被告應負擔之過
    失罪責。
　㈢綜上所述，本件事證明確，被告犯行洵堪認定，應予依法論
    科。
二、論罪及維持原審判決之理由：
　㈠核被告所為，係犯刑法第284 條前段之過失傷害罪。被告於
    本件車禍事故發生後，事隔2 天，由告訴人報案並提供被告
    電話，經臺南市政府警察局新營分局員警電詢確認被告為肇
    事人，始到案說明等情，有本院110 年2 月5 日公務電話紀
    錄、臺南市政府警察局新營分局交通分隊道路交通事故肇事
    人自首情形紀錄表各1 份在卷可查（交簡字卷第17頁至第19
    頁），足認被告並非於有偵查犯罪職權之公務員知悉犯罪事
    實與犯罪之人前，自首而接受裁判，核與刑法第62條前段自
    首之要件不符，尚無從依法減輕其刑。
  ㈡被告上訴意旨略以：我於本件車禍事故民事訴訟判決後，已
    依該判決賠償告訴人新臺幣（下同）2 萬7,500 元，請斟酌
    民事部分已經賠償完畢，就刑事部分予以緩刑之諭知等語，
    並未指摘原審判決認事用法、量刑有何違背法令或不當之處
    。
　㈢原審以被告罪證明確，並審酌被告駕車上路，本應確實遵守
    道路交通安全規則，以維自身及其他用路人之生命、身體及
    財產安全，詎被告未禮讓直行車先行，貿然左轉，因而撞擊
    告訴人駕駛之腳踏車，致告訴人受有上開傷害，實不足取。
    另查被告雖未與告訴人達成和解，然係因雙方意見不一致所
    致，並非被告單方面拒不賠償，難認被告毫無和解之誠意。
    復考量被告前無犯罪科刑紀錄，素行良好，犯後坦承犯行，
    兼衡其於警詢時自承為高職畢業之智識程度，家庭經濟狀況
    勉持等一切情狀，量處拘役20日，並諭知如易科罰金，以1,
    000 元折算1 日之折算標準，核其認事用法並無違法或不當
    ，量處之刑度亦無違法或顯然過重、失輕，亦無何科刑與罪
    責不相當之瑕疵可指，應予維持。被告所提上訴，核無理由
    ，應予駁回。
三、不予宣告緩刑之說明：
　　經查，本件車禍事故經告訴人於原審提出附帶民事訴訟，經
    原審裁定移送本院民事庭審理後，於110 年8 月17日以110 
    年度營小字第301 號民事判決命被告應給付告訴人2 萬6,65
    0 元，及自110 年1 月5 日起至清償日止，按週年利率5 ％
    計算之利息，被告於110 年10月9 日轉帳2 萬7,500 元至告
    訴人持用帳戶而賠償完畢等情，有上開民事判決、轉帳交易
    明細截圖、本院110 年11月9 日公務電話紀錄各1 份在卷可
    按（交簡上字卷第131 頁至第137 頁、第143 頁），固堪認
    被告上訴意旨所稱於本件車禍事故民事訴訟判決後，已依該
    判決賠償與告訴人等情屬實。惟查，細繹上開民事判決內容
    ，被告於該案民事訴訟中，否認對於本件車禍事故之發生有
    過失，除同意給付告訴人腳踏車修理費用外，其餘醫療費用
    等損失均拒為賠償（交簡上字卷第132 頁），佐以告訴人陳
    稱：我確實已經拿到全部民事判決款項，但這是我自己主動
    一直跟被告催討，被告才賠償給我的，我認為被告做人、做
    事態度惡劣，請法官判決時可以考量這些事情等語，有本院
    110 年11月9 日公務電話紀錄各1 份附卷為憑（交簡上字卷
    第143 頁），復參以上開被告於民事判決後，間隔將近2 個
    月時間，始實際轉帳賠償之情形，堪認被告於上開民事判決
    後，仍未積極、主動填補告訴人所受損害，係經告訴人一再
    催討，始依民事判決主文轉帳賠償，並未獲得告訴人之原諒
    ，告訴人更明確表示不同意給予被告緩刑宣告之機會等語（
    交簡上字卷127 頁），難認被告確有認錯悔悟之情形及填補
    告訴人所受損害之真意，是被告雖已就本件車禍事故民事部
    分賠償完畢，就刑事部分原審判決所宣告之刑，仍難認有何
    以暫不執行為適當之情形，爰不予宣告緩刑。
據上論斷，應依刑事訴訟法第455 條之1 第1 項、第3 項、第36
8 條，判決如主文。
本案經檢察官周文祥聲請以簡易判決處刑，檢察官吳惠娟到庭執
行職務。
中    華    民    國   111    年    5     月    31    日
                  刑事第一庭    審判長法  官 梁淑美
                                      法  官 鄭文祺
                                      法  官 陳品謙
以上正本證明與原本無異。
不得上訴。
　　　　　　　　　　　　　　　　　　　書記官 趙建舜
中　　華　　民　　國　　111 　年　　5 　　月　　31　　日